# 陈版，请教一个关于建筑施工类企业专业分包的会计处理问题。

提问人：thqdxm 时间：2020-04-15 08:05:21
问题背景：拟IPO公司为生态环境建设工程企业，按照建造合同准则确认收入（完工百分比的计量方法是成本法）， 2018 年公司承接了政府部门（业主方）的一个综合性总包项目（合同金额较大），其中 2019 年两个分项工程（具体为智慧交通工程）由于专业性较强，采用了分包的方式（对方包工包料），公司不会对这两个分项工程进行再加工。
项目验收方面， 2019 年末两个分包项目已安装完成，但未验收，政府部门（业主方）也不会对这两项工程单独进行专项验收，而是针对承接的综合类项目进行整体综合性验收，业主方对标的公司在 19 年末该两个项目的完工产值进行了认可；
结算方式方面，公司与该两个分项工程的分包商签订合同时，采取了收取固定下浮率费的方式（公司按照业主方审定结果下浮固定的比例与分包商结算，公司毛利为审计结果*固定下浮率），即标的公司该两个项目毛利率相对固定；
针对该两个分包项目的会计处理，现在有两种处理方案：
（ 1 ）适用建造合同收入准则，该两个分项工程作为综合性总包项目的分包成本，根据合同成本进度确认收入和成本；
（ 2 ）适用销售商品收入准则，按照购销合同作为系统集成收入，即标的公司向分包商采购商品、再销售给业主方，收入在最终验收时确认。
请教陈版，对于该问题怎么处理才更符合收入准则？感谢！！

回答人：chenyiwei
倾向于采用你的方法 1 ，即作为一个整体合同，本企业作为首要责任人按总额法确认收入和成本，支付给分包商的款项构成合同总成本的一部分。但需注意：只有当分包商完工时，其相应的分包成本才能纳入已发生合同成本，参与完工百分比的计算。